【裁判字號】    89,交抗,253
【裁判日期】    891025
【裁判案由】    違反道路交通管理處罰條例
【裁判全文】
臺灣高等法院刑事裁定                  八十九年度交抗字第二五三號
    抗  告  人
    即受處分人  乙○○
右抗告人因違反道路交通管理處罰條例案件，不服臺灣臺北地方法院中華民國八十九
年八月三十一日裁定（八十九年度交聲字第一二二號），提起抗告，本院裁定如左：
    主      文
抗告駁回。
    理      由
一、按汽車駕駛人，駕駛汽車行近行人穿越道，不減速慢行或行人穿越道有行人穿越
    時，不暫停讓行人先行通過者，處新臺幣六百元以上一千八百元以下罰鍰，道路
    交通管理處罰條例第四十四條第二款定有明文；而「道路交通管理處罰條例」第
    三條第八款及「道路交通安全規則」第二條第一項第一款，亦均明定有關道路交
    通安全法規中所規定之「汽車」，包括「機器腳踏車」。又違反道路交通管理事
    件之行為人，未依規定自動繳納罰鍰，或未依規定到案聽候裁決，處罰機關應於
    一個月內依標準表逕行（依最高額罰鍰）裁決之，復為違反道路交通管理事件統
    一裁罰標準及處理細則第四十四條第一項所明定。
二、本件抗告人即受處分人乙○○於民國八十八年五月二十三日下午六時二十分許，
    駕駛車牌號碼ＡＸＦ－一九七號重型機器腳踏車，沿臺北市○○○路○段由西往
    東方向行駛，途經和平西路三段、環河南路二段交岔路口，見一名婦人正徒步經
    行人穿越道由北往南方向穿越和平西路，竟未暫停讓該行人先行通過，猶自該名
    婦人面前穿越，適為臺北市政府警察局萬華分局警備隊執勤員警甲○○當場攔停
    ，掣單舉發並指定應到案日期（八十八年六月八日），交抗告人收受。因抗告人
    未依限到案，經原處分機關臺北市交通事件裁決所裁處罰鍰新臺幣一千八百元之
    事實，有舉發違反道路交通管理事件通知單及違反道路交通管理事件裁決書各一
    紙附卷可稽。
三、抗告人提起抗告意旨略以：伊騎機車穿越環河南路至待轉區等待號誌轉換，彼時
    該名婦人闖紅燈前進，伊並未違規云云。
四、經查，原審法院經於八十九年七月十四日上午十一時會同證人即舉發本件違規之
    員警甲○○至現場勘驗，結果以：該交岔路人僅環河南路西側之和平西路口路面
    標繪有「行人穿越道」，有現場圖及照片二幀在卷足憑。另證人甲○○於原審及
    本院調查時分別結證稱：「本件受處分人係駕駛機車沿和平西路由西往東方向駛
    抵該交岔路口，未暫停讓正沿環河南路由北往南經行人穿越道穿越和平西路之行
    人先行，而從行人面前強行穿越行人穿越道至路口之機車待轉區等候號誌轉換，
    我當時正站在該交岔路口西南角轉角處，執行不禮讓行人專案取締勤務，當場目
    擊而予攔停舉發。」及「彼時環河南路之交通號誌係綠燈，抗告人騎機車未讓步
    行之該名婦人先行，闖越行人穿越道，停在和平西路上斑馬線前面之機車待轉區
    ，而非環河南路上之機車待轉區」等語無訛；且本件違規係由執勤員警甲○○當
    場攔停舉發，並製作舉發違反道路交通管理事件通知單交予抗告人本人簽收。抗
    告人上開違規之事實，洵堪認定。
五、本件原處分機關認抗告人之違規事實明確，據以援引首揭規定，裁處罰鍰新臺幣
    一千八百元，於法並無不合。原審法院因依道路交通案件處理辦法第十九條之規
    定，駁回抗告人之異議，亦無違誤。抗告人提起抗告否認違規，為無理由，應予
    駁回。
六、據上論斷，應依道路交通案件處理辦法第二十六條，刑事訴訟法第四百十二條，
    裁定如主文。
中      華      民      國    八十九    年       十     月    二十五    日
                             臺灣高等法院交通法庭
                                  審判長法  官  黃  賽  月
                                        法  官  高  明  哲
                                        法  官  王  麗  莉
右正本證明與原本無異。
不得再抗告。
                                        書記官  胡      儀
中      華      民      國    八十九    年       十     月    二十七    日


司法院資訊處製作；財團法人民間司法改革基金會備份。
